

# RANAIVOJAONA Rado Valisoa

#### **DETAILS PERSONNELS**

Nom : Rado Valisoa RANAIVOJAONA Adresse e-mail : rrv.travail15@gmail.com

Numéro de téléphone: +261 34 82 529 44 / +261 32 71 922 64

Adresse: Lot II J 149 NI Ambohijatovo / Ivandry Antananarivo 101 Madagascar



#### **PROFIL**

Fort de 5 ans d'expérience en tant que rédacteur web et SEO dont 2 ans au sein d'une entreprise étrangère basée à Madagascar et trois ans en tant que rédacteur freelance. Durant mon parcours professionnel, j'ai acquis également d'autres expériences qui m'ont permis de maitriser divers domaines comme la transcription audio et vidéo, la collecte et saisie de données, la compétence d'assurer le bon fonctionnement du parc informatique dans une entreprise. Aujourd'hui, je suis à la recherche de nouvelles collaborations qui pourront me permettre également de mettre à profit mes compétences professionnelles aux avantages de mes futurs collaborateurs.

#### **EXPERIENCES PROFESSIONNELLES**

POSTES	SOCIETES	ANNEES
Technicien en informatique	PAGINA	2006-2009
Opérateur de saisie et Back Office	ADM Value	2010-2012
Transcripteur audio (Français)	Freelance	Depuis 2012
Rédacteur Web	AD Valorem	2015-2017
Rédacteur Web	Freelance	Depuis 2017

## **DIPLOMES OBTENUS**

- Opérateur de saisie délivré par ERD Secrétariat
- Diplôme de Programmation sous Access délivré par CFP Antaninandro
- Diplôme en tant que Analyste Programmeur sur la méthode de Merise et Axial délivré par CFP Antaninandro (Equivalent BAC+3)

## **CONNAISSANCE EN INFORMATIQUE**

Bureautique : word – Excel – Access – power point–Traitement d'images

\_\_\_\_\_

Hardware - Software

Internet : Référencement - Modération de contenu – WordPress

## **CONNAISSANCE EN LANGUES**

Français : Très bien Anglais : Moyen

## **CENTRE D'INTERET**

Natation, lecture, piano